【裁判字號】    89,易,993
【裁判日期】    890320
【裁判案由】    賭博
【裁判全文】
臺灣高雄地方法院刑事判決                          八十九年度易字第九九三號
    公  訴  人  臺灣高雄地方法院檢察署檢察官
    被      告  甲○○
右列被告因賭博案件，經檢察官提起公訴（八十八年度偵字第二一五一四號），本院
判決如左：
    主  文
甲○○共同連續意圖營利，聚眾賭博，處有期徒刑伍月。如易科罰金，以佰元折算
壹日。
錄音機、電子計算機各壹臺、錄音帶貳捲、六合彩手冊貳本、六合彩簽單帳冊壹本、
簽注單參拾貳張、倍數表拾壹紙，均沒收。
    事  實
一、甲○○自民國八十七年十一月初某日起，與經營六合彩賭博之不詳姓名成年女性
    組頭，共同基於意圖營利之概括犯意，在其高雄市○○區○○街九十七之三號住
    處，擔任俗稱之「柱仔腳」，由甲○○在上址用號碼（０七）0000000電
    話為連絡工具，且為避免電話簽賭者事後否認，乃設錄音，以為憑證，或由簽賭
    者直接交付簽單，由甲○○負責接受賭客簽賭，經其填寫簽單再轉交組頭，聚集
    不特定之多數人，以附表所列「特三尾」、「台號」、「港碰二星」、「港碰三
    星」、「港碰四星」之方式，猜號核對香港政府發行每星期二、四開獎之六合彩
    中獎號碼重新編組之號碼賭博財物，中獎者可按其簽賭種類贏得倍數不等之彩金
    （詳如附表所示），否則所繳賭資悉歸組頭所有，甲○○每招攬一人簽賭一支牌
    ，即向組頭收取新臺幣（下同）一元之佣金圖利。嗣於八十八年八月二十六日下
    午五時三十分許，經警持臺灣高雄地方法院檢察署檢察官簽發之搜索票在上址搜
    索而查獲前開賭博情事，並扣得參考資料一張、傳真機二台、廣告紙一張、練習
    紙十張及其所有供賭博犯罪用之錄音機一臺、錄音帶二捲、電子計算機一臺、六
    合彩手冊二本、六合彩簽單帳冊一本、簽注單三十二張、倍數表十一紙。
二、案經高雄市警察局移送臺灣高雄地方法院檢察署檢察官偵查起訴。
    理  由
一、訊據被告甲○○供認有於右揭時地擔任「柱仔腳」，與女性組頭共同經營俗稱「
    六合彩」之賭局，聚集不特定之多數人，以附表所列之方式，猜號核對香港政府
    發行每星期二、四開獎之六合彩中獎號碼重新編組之號碼賭博財物，核與現場查
    獲警員，即證人乙○○結證所稱：本案係因有人檢舉而向臺灣高雄地方法院檢察
    署檢察官聲請搜索票前往上址查看，當場即聽見有電話打進該處簽賭，乃命被告
    打開上鎖之房門，於現場搜索得扣案之物，惟當時並未見到被告接發傳真，亦未
    有人在場簽賭等語相符，並有錄音機一臺、錄音帶二捲、電子計算機一臺、六合
    彩手冊二本、六合彩簽單帳冊一本、簽注單三十二張、倍數表十一紙扣案可資佐
    證。此外復有搜索票及執行搜索報告在卷可稽，被告自白確有右揭供給賭場、聚
    眾賭博及普通賭博之犯行與事實相符，已堪認定。
二、查高雄市○○區○○街九十七之三號雖為被告住處，惟被告在該址以電話為連絡
    工具，或由賭客直接至住處交付簽單簽賭，乃聚集不特定之多數人賭博，係公眾
    得出入之場所，核被告意圖營利提供場所聚眾賭博，係犯刑法第二百六十八條之
    供給賭場及聚眾賭博罪；又被告與組頭就附表所列方式兼與其他簽賭者，同在公
    眾得出入之場所賭博財物，係犯刑法第二百六十六條第一項前段之賭博罪。被告
    前後供給賭場、聚眾賭博及普通賭博犯行，均係反覆實施而犯同一之罪名，顯係
    各基於一概括犯意，均應論以連續犯，分別以一罪論。被告所犯圖利供給賭場、
    圖利聚眾賭博及普通賭博三罪，係基於一個賭博犯意之決定，達成其同一犯罪之
    各個舉動，應屬法律概念之一行為，其一行為觸犯上開三罪名，為想像競合犯，
    應依刑法第五十五條規定從一重之圖利聚眾賭博罪處斷。又被告與女性組頭間，
    有犯意之聯絡及行為之分擔，均為共同正犯。公訴人雖認定被告為組頭，且未就
    被告與該組頭間共同經營六合彩賭博行為起訴，惟此部分與起訴部分之六合彩賭
    博行為，乃為同一事實，本院自得併予認定。審酌被告經營六合彩賭博，危害社
    會善良風俗，茲念其僅擔任「柱仔腳」，且因年歲頗高，欲賺錢謀生等一切情狀
    ，爰酌情從輕量處如主文所示之刑，並諭知有期徒刑如易科罰金之折算標準。扣
    押之錄音機一臺、錄音帶二捲、電子計算機一臺、六合彩手冊二本、六合彩簽單
    帳冊一本、簽注單三十二張、倍數表十一紙，均係被告所有，且係供犯罪所用之
    物，爰依刑法第三十八條第一項第二款規定宣告沒收。至公訴人聲請沒入之傳真
    機二台、參考資料及廣告紙各一張、練習紙十張，因非被告供經營六合彩柱仔腳
    所用之物，是以不予宣告沒入，附此敘明。
據上論斷，應依刑事訴訟法第二百九十九條第一項前段，刑法第二十八條、第五十六
條、第二百六十六條第一項前段、第二百六十八條、第五十五條、第四十一條、第三
十八條第一項第二款，罰金罰鍰提高標準條例第一條前段、第二條，判決如主文。
本案經檢察官陳登燦到庭執行職務。
中    華    民    國    八十九      年      三      月      二十        日
                              臺灣高雄地方法院刑事第六庭
                                      法  官  謝靜雯
右正本證明與原本無異。
如不服本判決，應於判決送達後十日內，向本院提出上訴狀。
                                      書記官  黃中旗
中    華    民    國    八十九      年      三      月      二十        日
附錄本判決論罪之法條：
刑法第二百六十六條第一項前段
在公共場所或公眾得出入之場所賭博財物者，處一千元以下罰金。
刑法第二百六十八條
意圖營利，供給賭博場所或聚眾賭博者，處三年以下有期徒刑，得併科三千元元以下
罰金。
臺灣高雄地方法院八十九年度易字第九九三號刑事判決附表
┌──┬──┬────────────────┬───────┬────┐
│編號│俗稱│  賭    博      方      式      │  所犯法條    │備  註  │
├──┼──┼────────────────┼───────┼────┤
│    │    │由賭客自０００至九九九共一千個號│              │        │
│    │  特│碼中，每簽押一個號碼，賭注新臺幣│刑法第二百六十│        │
│１  │    │（下同）十元或二十元，猜六合彩三│六條第一項前段│        │
│    │  三│、四、五組個位數號碼依序組三位數│、第二百六十八│        │
│    │    │字，如押中由組頭給付二○○倍賭金│條            │        │
│    │  尾│，如不中，賭注歸組頭所有。      │              │        │
├──┼──┼────────────────┼───────┼────┤
│    │    │由賭客自００至九九一百個號碼中，│刑法第二百六十│        │
│    │  台│每簽押一個號，賭注十元，猜押六合│六條第一項前段│        │
│２  │    │彩各組個位數號碼依序組合成之五組│刑法第二百六十│        │
│    │  號│二位數，如押中，由組頭給付五百三│八條          │        │
│    │    │十元或按倍數表所載賭金，如不中，│              │        │
│    │    │賭金歸組頭所有。                │              │        │
├──┼──┼────────────────┼───────┼────┤
│    │  港│核對香港政府發行每星期二、四開獎│              │        │
│    │  碰│六合彩六組號碼，每次猜押二組號碼│刑法第二百六十│        │
│３  │  二│（０一號－四十五號），每二組賭注│六條第一項前段│        │
│    │  星│九元，如二組均押中，可得五百三十│、第二百六十八│        │
│    │    │元賭金，如未押中，賭金歸組頭所有│條            │        │
│    │    │。                              │              │        │
├──┼──┼────────────────┼───────┼────┤
│    │  港│核對香港政府發行每星期二、四開獎│              │        │
│    │  碰│六合彩六組號碼，每次猜押三組號碼│刑法第二百六十│        │
│４  │  三│（０一號－四十五號），每三組賭注│六條第一項前段│        │
│    │  星│九十元，如三組均押中，可得五三０│、第二百六十八│        │
│    │    │００元，如不中，賭金歸組頭所有。│條            │        │
├──┼──┼────────────────┼───────┼────┤
│    │  港│核對香港政府發行每星期二、四開獎│              │        │
│    │  碰│六合彩六組號碼，每次猜押四組號碼│刑法第二百六十│        │
│５  │  四│（○一－四十五號），每四組賭注九│六條第一項前段│        │
│    │  星│元，如四組均押中，可得六萬五千元│、第二百六十八│        │
│    │    │賭金，如未押中，賭金歸組頭所有。│條            │        │
└──┴──┴────────────────┴───────┴────┘


司法院資訊處製作；財團法人民間司法改革基金會備份。
